臺灣高等法院民事裁定　　　　　　　　 99年度非抗字第178號
再 抗告 人　邱美月
代　理　人　陳正磊律師
上列再抗告人因許可監護人行為事件，對於中華民國99年11月16
日臺灣士林地方法院99年度家抗字第24號裁定，提起再抗告，本
院裁定如下：
    主      文
再抗告駁回。
再抗告訴訟費用由再抗告人負擔。
    理      由
一、再抗告意旨略以：
  (一)監護人為防止受監護人財產受不利益損害而處分其財產之消
    極利益，應包含在民法第1101條第1 項所謂利益之內，原裁
    定就該條規定之利益作最狹義之解釋，適用法規顯有錯誤。
  (二)受監護人邱德祿之存款及其他房屋出租之收益，足以維持其
    生活，固為事實，其非因生活費之需而處分系爭土地，亦屬
    不虛，但本件所處分者係邱德祿所繼承土地之持分，不能不
    考慮其他繼承人出售土地予以配合之問題。蓋邱德祿就系爭
    土地之持分為4349/110000 ，持分面積為12.89 平方公尺，
    如不配合其他共有人出售，將致整筆土地326 平方公尺均不
    能利用，是再抗告人處分邱德祿持分土地，成全兄弟姊妹出
    售之願望，在親情上無損，在受監護人財產上亦無不利，原
    裁定以小害大，損害其他共有人之整體利益，原裁定將民法
    第820 條第1 項就共有人管理共有土地之規定，類比為處分
    共有土地之辦法，加以適用，顯然違法，爰請求廢棄原裁定
    等語。
二、按除有非訟事件法第45條第1 、2 項所規定之情形外，對於
    抗告法院之裁定再為抗告，僅得以其適用法規顯有錯誤為理
    由，99年1 月13日修正之非訟事件法第45條第3 項定有明文
    。次按所謂適用法規顯有錯誤，係指確定裁判違背法規或現
    存判例解釋者，或抗告法院所為之裁定，就其取捨證據自行
    確定之事實，適用法規所持法律上判斷顯有錯誤而言。至抗
    告法院認定事實錯誤，或就當事人提出之事實或證據疏於調
    查或漏未斟酌，僅生調查證據是否妥適或裁定不備理由之問
    題，均與適用法規顯有錯誤有間（最高法院97年度台抗字第
    686 號裁定參照）。
三、查：
  (一)原法院依職權調閱邱德祿之財產，認邱德祿資產豐厚，僅定
    期存款即足供其23年生活所需；其每月可收取房屋租金新台
    幣42,000元，尚有閒置之房屋可再供出租為生活所需費用，
    足認邱德祿顯無現金已然用罄，如不處分其所有坐落臺北市
    ○○區○○段六小段102 地號（面積：326 平方公尺、權利
    範圍4349/110000 ）之系爭土地，尚無無法支應其生活、醫
    療、養護等費用之情事，難認本件有處分系爭土地，並將賣
    得價金轉為定存，以定存利息支付受監護人生活所需之必要
    ，再抗告人聲請許可處分系爭土地，與民法第1113條、第10
    11條第1 項所定「為」受監護宣告人之利益不符，應裁定予
    以駁回。
  (二)再抗告人對原裁定提起再抗告，核其再抗告意旨係就原法院
    認定再抗告人聲請處分監護人邱德祿上開土地，「非」為邱
    德祿利益之事實認定問題，指摘原裁定不當，揆諸上開說明
    ，要與適用法規是否顯有錯誤無涉，是再抗告人提起本件再
    抗告，為不合法，應予駁回。
四、據上論結，本件再抗告為不合法，爰裁定如主文。
中    華    民    國  100     年    3     月    1     日
                  民事第十五庭
                      審判長法  官 林恩山
                            法  官 郭松濤
                            法  官 陳雅玲
正本係照原本作成。
中    華    民    國   100    年    3     月    2     日
                            書記官 潘大鵬